臺灣新竹地方法院刑事判決
109年度易字第814號
公  訴  人  臺灣新竹地方檢察署檢察官
被      告  施宗廷



上列被告因竊盜案件，經檢察官提起公訴（109年度偵字第7265
號），於本院準備程序進行中，被告就被訴事實為有罪之陳述，
經本院裁定改行簡式審判程序審理，判決如下：             
    主  文
施宗廷犯侵入住宅竊盜罪，累犯，處有期徒刑肆月，如易科罰金
，以新臺幣壹仟元折算壹日。
   事實及理由
一、本件犯罪事實及證據，除事實欄第1行至第3行「…前因詐欺
    案件，經臺灣高雄地方法院以107年度簡字第1532號判決判
    處有期徒刑3月確定，於民國108年1月18日易科罰金執行完
    畢。詎仍不知悔改，…」應予刪除；事實欄第5行「同一公寓
    內，見林語宸自其承租之上址6樓之601房間出門後，房門未
    鎖，…」應予補充；證據部分，應補充被告於本院準備程序
    及審理時之自白，餘均引用檢察官起訴書之記載（如附件）
    。
二、核被告施宗廷所為，係犯刑法第321條第1項第1款之侵入住
    宅竊盜罪。又查被告前於民國107年10月間，因詐欺案件，
    經臺灣高雄地方法院以107年度簡字第1532號判決判處有期
    徒刑3月，於107年11月27日確定，於108年1月18日易科罰金
    執行完畢等情，有臺灣高等法院被告前案紀錄表在卷可佐（
    見本院卷第12頁），其於5 年以內故意再犯本案有期徒刑以
    上之罪，為累犯，且查本件並無司法院釋字第775 號解釋所
    示，有罪刑不相當之情形，仍應依刑法第47條第1項規定，
    加重其刑。另查，本案被告為本案竊盜犯行部分，所竊得之
    物品，為新臺幣（下同）2,000元，價值非鉅，且所失物品
    部分經告訴人林語宸領回，可認遭竊對告訴人林語宸所生之
    損害甚屬輕微，復被告此部犯行雖有侵入住宅行竊之事實，
    然其並非刻意以破壞上開住宅之門扇或其餘安全設備之犯罪
    手段侵入住宅，且被告係趁告訴人出門後始下手行竊，則被
    告此之犯行對於被害人居住安全之侵害度較低，由是可徵被
    告之加重竊盜犯行，除如普通竊盜對被害人造成財損外，可
    能衍生之其他危害極低，就行竊因兼具侵入住宅致須加重刑
    責所應蘊之不法內涵及侵害法益程度而言，但止於輕微，對
    被害人滋生之財損更未能稱鉅，因之，執此微情輕節與被告
    所為侵入住宅加重竊盜罪之法定刑相較，殊有情輕法重之憾
    ，致本院認縱科以最低度處斷刑，仍嫌過重，徒生刑罰苛虐
    之感，參酌司法院大法官會議釋字第263號解釋所揭櫫「若
    有情輕法重之情形者，裁判時本有刑法第59條酌量減輕其刑
    規定之適用」之旨，足見被告前揭侵入住宅犯行尚具堪值憫
    恕之處，爰依刑法第59條規定，酌減被告此部分之刑。被告
    施宗廷就事實欄所示犯行部分，有如上刑之加重及減輕事由
    ，爰依法先加後減之。　　　　
三、爰以行為人之責任為基礎，審酌被告正值壯年，竟任意竊取
    他人物品，顯乏尊重他人財產權之觀念，應予非難，惟其犯
    後始終坦承竊盜犯行，兼衡因一時缺錢花用，而犯本案之犯
    罪動機、其手段平和，及被告已將所竊財物返還告訴人，告
    訴人所受損害業已減輕；暨被告自述二專畢業之智識程度、
    目前白天從事營造業，日薪新臺幣（下同）1,000元、晚間
    從事餐飲業，月薪2萬7,000元，現獨居生活之生活狀況（見
    本院卷第47頁）等一切情狀，量處如主文所示之刑，併諭知
    易科罰金之折算標準，以示懲儆。
四、末按犯罪所得已實際合法發還被害人者，不予宣告沒收或追
    徵，刑法第38條之1第5項定有明文。查被告本案所竊得之物
    ，業經告訴人領回，有領回財務清單在卷可佐（見偵查卷第
    14頁），爰不予宣告沒收。
據上論斷，應依刑事訴訟法第273條之1第1項、第299條第1 項前
段、第310條之2、第454條第2項，判決如主文。
本案經檢察官洪期榮提起公訴，檢察官孫立婷到庭執行職務。
中    華    民    國   110    年    4     月    12    日
                  刑事第七庭   法  官  華澹寧
以上正本證明與原本無異。　　　　　　　　　
如不服本判決應於收受判決後20日內向本院提出上訴書狀，並應
敘述具體理由。其未敘述上訴理由者，應於上訴期間屆滿後20日
內向本院補提理由書(均須按他造當事人之人數附繕本)「切勿逕
送上級法院」。
中    華    民    國   110    年    4     月    12    日
                               書記官  吳羽君
附錄本案論罪科刑法條全文：
刑法第321條第1項第1款
犯前條第1項、第2項之罪而有下列情形之一者，處6月以上5年以
下有期徒刑，得併科五十萬元以下罰金：
一、侵入住宅或有人居住之建築物、船艦或隱匿其內而犯之。

（附件）
臺灣新竹地方檢察署檢察官起訴書
                                     109年度偵字第7265號
    被      告  施宗廷  
上列被告因竊盜案件，業經偵查終結，認應提起公訴，茲將犯罪
事實及證據並所犯法條分敘如下：
        犯罪事實
一、施宗廷前因詐欺案件，經臺灣高雄地方法院以107年度簡字
    第1532號判決判處有期徒刑3月確定，於民國108年1月18日
    易科罰金執行完畢。詎仍不知悔改，於109年6月6日凌晨2時
    許，在其承租之新竹市○區○○街000巷0號5樓之506房間之同
    一公寓內，見林語宸承租之上址6樓之601房間房門未鎖，意
    圖為自己不法之所有，頭蓋藍色浴巾，侵入上開601房間，
    竊取林語宸放置在桌上之現金新臺幣（下同）2,000元。嗣
    林語宸發現失竊後報警處理，警方調閱監視器後循線查獲施
    宗廷，並在上開506房間扣得現金2,000元（已由林語宸領回
    ）。
二、案經林語宸訴由新竹市警察局第一分局報告偵辦。
        證據並所犯法條
一、上揭犯罪事實，業據被告施宗廷於警詢時及偵查中坦承不諱
    ，核與告訴人林語宸於警詢時之指述情節相符，並有扣押筆
    錄、扣押物品目錄表、領回財物清單、現場及監視器翻拍照
    片等附卷可稽，足認被告前述自白核與事實相符，被告犯嫌
    堪予認定。
二、核被告施宗廷所為，係犯刑法第321條第1項第1款之侵入住
    宅加重竊盜罪嫌。被告曾受徒刑之執行完畢後，有本署刑案
    資料查註紀錄表在卷供憑，5年以內故意再犯本件有期徒刑
    以上之罪為累犯，請依刑法第47條第1項規定加重其刑。
三、依刑事訴訟法第251條第1項提起公訴。
    此  致
臺灣新竹地方法院
中    華    民    國   109    年    8     月    27    日
　　　　　　　　　　　　　　　檢　察　官   洪期榮
本件證明與原本無異